【裁判字號】    95,訴,7906
【裁判日期】    950904
【裁判案由】    返還信用卡消費貸款
【裁判全文】
臺灣臺北地方法院民事判決              95年度訴字第7906號
原      告  國泰世華商業銀行股份有限公司
法定代理人  甲○○
訴訟代理人  乙○○
被      告  丙○○
上列當事人間請求返還信用卡消費款事件，本院於中華民國95年
8月21日言詞辯論終結，判決如下：
    主  文
被告應給付原告新台幣伍拾貳萬肆仟柒佰伍拾貳元，及其中新台
幣肆拾捌萬伍仟零捌拾玖元部分自民國95年7月8日起至清償日止
，按週年利率百分之十九點七計算之利息。
訴訟費用由被告負擔。
    事  實
甲、原告方面：
一、聲明：如主文所示。
二、陳述：
（一）被告於民國（下同）92年3月12日，與原告成立信用卡使
      用契約，領用如附表所示之信用卡。依約被告就使用係爭
      信用卡所生之債務，負全部給付責任。此有信用卡申請書
      暨信用卡約定條款可證。被告領用係爭信用卡後，即得於
      各特約商店記帳消費，依信用卡約定條款第14、15條之約
      定，應於當期繳款截止日前向原告全部清償，或以循環信
      用方式繳付最低應繳金額，逾期清償者依信用卡約定條款
      第15、21、22條之約定，除喪失期限利益外，應另行給付
      原告按年息百分之19.7計算之利息。至95年7月7日止尚餘
      新台幣（下同）29,668元，及其中本金193,928元未按期
      繳付。
（二）被告另於91年10月15日與原告成立簡易通信貸款契約，向
      原告貸款50,000元，按年息百分之18.5計算之利息，約定
      分36期清償，依年金法按月計付本息，併入信用卡帳單中
      與信用卡消費帳款ㄧ同繳納。依約定條款第1條之約定，
      如未依約於繳款期限前繳款或未繳足月付金時，原告得將
      未繳金額之本金部分，或經原告主張視為到期之本金部分
      ，按信用卡循環利率（年息百分之19.7）計算之利息。依
      約定條款第4、5條之約定，倘為延遲繳款經原告主張暫停
      被告信用卡之權利時，除喪失期間利益，視同全部到期。
      至95年7月7日止尚餘本金770元未按期繳付。
（三）被告另於92年5月5日與原告成立簡易通信貸款契約，向原
      告貸款200,000元，按年息百分之18.5計算之利息，約定
      分60期清償，依年金法按月計付本息，併入信用卡帳單中
      與信用卡消費帳款ㄧ同繳納。依約定條款第1條之約定，
      如未依約於繳款期限前繳款或未繳足月付金時，原告得將
      未繳金額之本金部分，或經原告主張視為到期之本金部分
      ，按信用卡循環利率（年息百分之19.7）計算之利息。依
      約定條款第4、5條之約定，倘為延遲繳款經原告主張暫停
      被告信用卡之權利時，除喪失期間利益，視同全部到期。
      至95年7月7日止尚餘143,276元，及其中本金132,199元未
      按期繳付。
（四）被告另於93年8月4日與原告成立簡易通信貸款契約，向原
      告貸款210,000元，按年息百分之18.5計算之利息，約定
      分36期清償，依年金法按月計付本息，併入信用卡帳單中
      與信用卡消費帳款ㄧ同繳納。依約定條款第1條之約定，
      如未依約於繳款期限前繳款或未繳足月付金時，原告得將
      未繳金額之本金部分，或經原告主張視為到期之本金部分
      ，按信用卡循環利率（年息百分之19.7）計算之利息。依
      約定條款第4、5條之約定，倘為延遲繳款經原告主張暫停
      被告信用卡之權利時，除喪失期間利益，視同全部到期。
      至95年7月7日止尚餘171,038元，及其中本金158,192元未
      按期繳付。
（五）查被告至95年7月7日止，尚餘524,752元未按期繳付（含
      信用卡帳款金額為209,668元，簡易通信貸款帳款金額為
      315,084元），迭經催討無效。為特請求判決如聲明
（六）兩造合意訂臺灣臺北地方法院為第一審管轄法院。
（七）原台灣第一信託投資股份有限公司變更為匯通商業銀行股
      份有限公司。匯通商業銀行股份有限公司於91年6月3日變
      更為國泰商業銀行股份有限公司。又國泰商業銀行股份有
      限公司於92年6月26日經財政部核准正式與世華聯合商業
      銀行股份有限公司合併，國泰商業銀行股份有限公司為消
      滅銀行，世華聯合商業銀行股份有限公司為存續銀行，世
      華聯合商業銀行股份有限公司並於92年10 月27日經經濟
      部核准登記正式更名為國泰世華商業銀行股份有限公司，
      原國泰商業銀行股份有限公司暨原世華聯合商業銀行股份
      有限公司之權利義務關係由合併後存續並更名之國泰世華
      商業銀行股份有限公司依公司法第75條規定概括承受。
三、證據：提出信用卡申請書及信用卡約定條款二件、簡易通信
    貸款申請書及約定條款四件、債權明細查報表、帳單、消費
    明細表、繳款明細表各一件為證。
乙、被告方面：被告未於言詞辯論期日到場，亦未提出書狀作何
    聲明或陳述。
    理  由
甲、程序方面：
一、依約定書第26條規定，兩造就本件訟爭事項，合意以本院為
    第一審管轄法院，是依民事訴訟法第24條規定，本院有管轄
    權。
二、本件被告未於言詞辯論期日到場，核無民事訴訟法第386 條
    所列各款情形，應依原告之聲請，由其一造辯論而為判決。
乙、實體方面：
一、本件原告主張被告於92年3月12日，與原告成立信用卡使用
    契約，領用如附表所示之信用卡至各特約商店記帳消費，至
    95年7月7日止尚欠209,668元（其中本金193,928元）未按期
    繳付；被告於91年10月15日與原告成立簡易通信貸款契約，
    向原告借款50,000元，至95年7月7日止尚欠770元未按期繳
    付；被告另於92年5月5日與原告成立簡易通信貸款契約，向
    原告借款200,000元，至95年7月7日止尚欠143,276元（本金
    132,199元）未按期繳付；被告另於93年8月4日與原告成立
    簡易通信貸款契約，向原告借款210,000元，至95年7月7日
    止尚欠171,038元（本金158,192元）未按期繳付；又依約被
    告喪失期限利益，上開款項視同全部到期等前開事實；已據
    原告提出與所述相符之信用卡申請書暨信用卡約定條款、簡
    易通信貸款申請書及約定條款、帳單、消費明細表等件為證
    。被告未到庭陳述，亦未提出書狀作何答辯，是自堪信原告
    之主張為真實。
二、按消費借貸之借用人應於約定期限內，返還與借用物種類、
    品質、數量相同之物，民法第478條前段定有明文；再按遲
    延之債務，以支付金錢為標的者，債權人得請求依法定利率
    計算之遲延利息。但約定利率較高者，仍從其約定利率。本
    件被告與原告訂立信用卡契約記帳消費，又向原告借款，均
    未依約償還，尚欠如主文第一項所示金額未還，參照前開說
    明，原告依信用卡契約及消費借貸法律關係，請求被告如數
    給付，為有理由，應予准許。
丙、結論：本件原告之訴為有理由，依民事訴訟法第385條第1項
    前段、第78條判決如主文。
中    華    民    國    95    年    9    月     4    日
                  民事第四庭    法  官  洪遠亮
附表：
Master               正卡     卡號：0000000000000000
核卡日：92/03/12     國泰銀行
信用卡簡易通信貸款   正卡     卡號：0000000000000000
核卡日：91/10/15     國泰銀行
信用卡簡易通信貸款   正卡     卡號：0000000000000000
核卡日：92/05/05     國泰銀行
信用卡簡易通信貸款   正卡     卡號：0000000000000000
核卡日：93/08/04     國泰世華銀行
以上正本係照原本作成
如對本判決上訴，須於判決送達後20日內向本院提出上訴狀
中    華    民    國    95    年    9     月    5     日
                                書記官  柯金珠


司法院資訊處製作；財團法人民間司法改革基金會備份。
